臺灣臺北地方法院刑事判決　　　　　 93年度交簡上字第120號
上　訴　人
即被告　　　丙○○
輔　佐　人　乙○○
上列上訴人即被告因公共危險案件，不服本院臺北簡易庭民國（
下同）93年11月17日93年度北交簡字第2128號簡易判決（臺灣臺
北地方法院檢察署檢察官聲請簡易判決處刑案號：93年度偵字第
15036號），提起上訴，本院管轄之第二審合議庭判決如下：
    主  文
上訴駁回。
    事  實
一、丙○○曾於民國（下同）90年04月26日服用酒類不能安全駕
    駛動力交通工具而駕駛，經臺灣臺北地方法院臺北簡易庭判
    處罰金一萬六千元確定，猶不知悔改，於93年08月02日晚間
    服用酒類，明知其已因服用酒類達不能安全駕駛動力交通工
    具之程度，仍於翌日凌晨05時許（原判決誤載為06時21分許
    ），駕駛動力交通工具車牌號碼QVF－932號輕型機車，行經
    臺北市○○○路、西園路口時，因所駕車輛行進左右晃動，
    駕駛判斷力顯然欠佳，為警攔停進行呼氣酒精濃度檢測，測
    得其呼氣酒精濃度為每公升0.74毫克，因而查獲上情。
二、案經臺北市政府警察局萬華分局報請臺灣臺北地方法院檢察
    署檢察官聲請簡易判決處刑。
    理  由
一、訊據被告丙○○固坦承於前揭時間飲酒，惟矢口否認有何酒
    醉駕駛犯行，辯稱並未駕駛機車，而是發動車子要牽機車去
    西園路朋友家走廊下停車格停放云云。
二、經查前揭事實，業經被告於警訊及偵查中坦承不諱，核與呼
    氣酒精濃度檢測單、刑法第185條之3案件測試觀察紀錄表、
    生理平衡檢測表、臺北市政府警察局舉發違反道路交通管理
    事件通知單所載相符。且證人即臺北市政府警察局萬華分局
    警備隊警員甲○○亦於本院審理時到庭結證稱：「93年8月3
    日上午五點左右在西園路桂林路口看到被告，當時被告騎著
    機車行使當中，由桂林路右轉西園路，當時他有看到警車，
    他跟我們一直傻笑，車子行進左右晃動，我們車子本來停在
    分局門口，後來就尾隨被告，然後就叫被告停車，但是被告
    還是一直騎，一直到和平西路西園路口才攔下被告」等語，
    足證被告確實酒醉駕車。是被告所辯，無非事後卸責之詞，
    不足採信。本件事證明確，被告犯行洵堪認定，應予依法論
    科。
三、核被告所為，係犯刑法第185條之3服用酒類不能安全駕駛動
    力交通工具而駕駛罪。原審以被告犯罪事證明確，並審酌被
    告曾於90年04月26日服用酒類不能安全駕駛動力交通工具而
    駕駛，經本院臺北簡易庭判處罰金一萬六千元確定，竟二度
    服用酒類不能安全駕駛動力交通工具而駕駛，此次呼氣酒精
    濃度達每公升0.74毫克，所駕動力交通工具為輕型機車，且
    已有注意力、反應力、判斷力、感知能力降低、不能安全駕
    駛情事，仍駕駛動力交通工具，對一般往來之人車均生高度
    危險性，但尚未因酒後駕車肇事致人死傷，且犯後坦承犯行
    、非無悔意等一切情狀，論處被告服用酒類，不能安全駕駛
    動力交通工具而駕駛罪，量處罰金二萬五千元，並諭知易服
    勞役折算標準。本院核其認事用法均無違誤，量刑亦稱妥適
    ，被告上訴仍否認犯罪，為無理由，應予駁回。
四、據上論斷，應依刑事訴訟法第455條之1第3項、第368條，判
    決如主文。
本案經檢察官蕭惠菁到庭執行職務
中　　華　　民　　國　　94　　年　　5　　月　   25  　日
                  刑事第三庭  審判長法  官  劉慧芬
                                    法  官  歐陽漢菁
                                    法  官  邱  琦
以上正本證明與原本無異
本件不得上訴
  　　　　　　　　　　　　　　　　  書記官　林素霜
中　　華　　民　　國　　94　　年　　5 　　月　　26　　日
附錄本案所犯法條全文：
刑法第185條之3 ：
服用毒品、麻醉藥品、酒類或其他相類之物，不能安全駕駛動力
交通工具而駕駛者，處1 年以下有期徒刑、拘役或3 萬元以下罰
金。
